臺灣基隆地方法院刑事判決              100年度訴字第636號
公  訴  人  臺灣基隆地方法院檢察署檢察官
被      告  劉美珍
上列被告因違反毒品危害防制條例案件，經檢察官提起公訴（一
百年度偵字第三三二三號），因被告於準備程序進行中就被訴事
實為有罪之陳述，且所犯非死刑、無期徒刑、最輕本刑為三年以
上有期徒刑之罪或高等法院管轄第一審案件，經告知簡式審判程
序之旨，並聽取檢察官、被告之意見後，經本院裁定進行簡式審
判程序審理判決如下：
    主  文
劉美珍施用第一級毒品，累犯，處有期徒刑柒月，又施用第二級
毒品，累犯，處有期徒刑月，扣案甲基安非他命壹包（毛重０
‧二七公克）沒收銷燬之，應執行有期徒刑捌月，扣案甲基安非
他命壹包（毛重０‧二七公克）沒收銷燬之。
    事實及理由
一、本件犯罪事實、證據及應適用之法條，除下列應補充之事項
    外，餘均引用檢察官起訴書（如附件）之記載。證據部分應
    補充：被告於本院坦承犯行（本院準備程序筆錄、審判筆錄
    ）。
二、爰審酌被告經觀察、勒戒之處遇措施後，猶未能脫離毒害，
    惟其犯罪後坦承犯行，犯後態度尚佳，且施用毒品戕害個人
    健康，兼衡其智識程度、施用次數等一切情狀，量處如主文
    所示之刑。
三、據上論斷，應依刑事訴訟法第二百七十三條之一第一項、第
    二百九十九條第一項前段、第三百十條之二、第四百五十四
    條，毒品危害防制條例第十條第一項、第二項、第十八條第
    一項前段，刑法第第十一條前段、第四十七條第一項、第五
    十一條第五款，判決如主文。
本案經檢察官黃佳權到庭執行職務。
中    華    民    國   100    年    11    月    17    日
                  刑事第二庭法    官  高偉文
以上正本證明與原本無異。
如不服本判決應於收受送達後10日內向本院提出上訴書狀，並應
敘述具體理由；其未敘述上訴理由者，應於上訴期間屆滿後20日
內向本院補提理由書（均須按他造當事人之人數附繕本）「切勿
逕送上級法院」。
中    華    民    國   100    年    11    月    17    日
                            書 記 官  郭廷耀
附錄本案論罪科刑法條全文
毒品危害防制條例第十條
施用第一級毒品者，處六月以上五年以下有期徒刑。
施用第二級毒品者，處三年以下有期徒刑。
附件：
臺灣基隆地方法院檢察署檢察官起訴書
                                   100年度毒偵字第1763號
                                   100年度偵字第3323號
    被      告  劉美珍  女  41歲（民國○○年○月○日生）
                        住基隆市七堵區○○○路61巷29號
                        國民身分證統一編號：Ｚ000000000號
上列被告因違反毒品危害防制條例案件，業經偵查終結，認應提
起公訴，茲將犯罪事實及證據並所犯法條分敘如下：
        犯罪事實
一、劉美珍前因施用毒品案件，經依臺灣基隆地方法院93年度毒
    聲字第197號裁定送觀察、勒戒後，認無繼續施用毒品之傾
    向，於民國93年8月5日執行完畢釋放，並由本署檢察官於93
    年8月6日，以93年度毒偵緝字第68號為不起訴處分確定。復
    因施用第一、二級毒品案件，經臺灣基隆地方法院以93年度
    訴字第910號判決各判處有期徒刑1年、8月，應執行有期徒
    刑1年6月確定，並於95年12月4日執行完畢。又因施用第一
    、二級毒品案件，經同法院以98年度訴字第264號判決各判
    處有期徒刑7月、3月，應執行有期徒刑9月確定，甫於99年3
    月11日執行完畢。
二、詎其猶不知悔改，復基於分別施用第一級海洛因及第二級毒
    品甲基安非他命之犯意，於100年7月18日下午4時30分許，
    在基隆市七堵區○○○路61巷29號住處，先將甲基安非他命
    置於鋁箔紙上加熱燒烤之方式，施用甲基安非他命1次，再
    以針筒注射之方式，施用海洛因1次。嗣於同年月19日下午3
    時30分許，在基隆市○○區○○路48巷20號前，為警盤檢查
    獲，並扣得甲基安非他命1包（毛重0.27公克），復經徵其
    同意採尿送驗，結果呈嗎啡、安非他命及甲基安非他命陽性
    反應，始悉上情。
三、案經基隆市警察局移送偵辦。
        證據並所犯法條
一、證據清單及待證事實：
  ┌──┬───────────┬───────────┐
  │編號│證據名稱              │待證事實              │
  ├──┼───────────┼───────────┤
  │一  │被告劉美珍於偵查中之自│犯罪事實之全部        │
  │    │白                    │                      │
  ├──┼───────────┼───────────┤
  │二  │1、台灣尖端先進生技醫 │被告於100年7月19日下午│
  │    │   藥股份有限公司100年│5時5分許為警採集之尿液│
  │    │   8月3日濫用藥物檢驗 │，經送驗結果呈嗎啡、安│
  │    │   報告1紙            │非他命及甲基安非他命陽│
  │    │2、基隆市警察局刑警大 │性反應之事實          │
  │    │   隊偵辦毒品案件尿液 │                      │
  │    │   檢體對照表1紙      │                      │
  ├──┼───────────┼───────────┤
  │三  │1、刑案資料查註紀錄表 │被告為累犯及觀察勒戒執│
  │    │   1份                │行完畢釋放後，5年內再 │
  │    │2、全國施用毒品案件紀 │犯之事實              │
  │    │   錄表1份            │                      │
  │    │3、矯正簡表1份        │                      │
  ├──┼───────────┼───────────┤
  │四  │1、甲基安非他命1包（毛│佐證被告上開施用甲基安│
  │    │   重0.93公克）       │非他命之事實          │
  │    │2、基隆市警察局查獲涉 │                      │
  │    │   嫌毒品危害防制條例 │                      │
  │    │   毒品初步鑑驗報告單1│                      │
  │    │   紙                 │                      │
  └──┴───────────┴───────────┘
二、核被告所為，係犯毒品危害防制條例第10條第1、2項之施用
    第一、二級毒品罪嫌。被告持有甲基安非他命之低度行為，
    應為其施用甲基安非他命之高度行為所吸收，不另論罪。所
    犯施用海洛因及甲基安非他命之犯行，犯意各異，行為互殊
    ，請予分論併罰。又被告曾受有期徒刑之執行完畢，有本署
    刑案資料查註紀錄表1份可參，其於5年內故意再犯本件有期
    徒刑以上之罪，為累犯，請依刑法第47條第1項規定加重其
    刑。扣案之毒品，請依同條例第18條第1項前段規定宣告沒
    收並諭知銷燬。
三、依毒品危害防制條例第23條第2項、刑事訴訟法第251條第1
    項提起公訴。
    此  致
臺灣基隆地方法院
中    華    民    國   100    年    8     月    24    日
                              檢察官  李  豫  雙
本件正本證明與原本無異
中    華    民    國   100    年    8     月    31    日
                              書記官  洪  欣  悅
附錄所犯法條
毒品危害防制條例第10條第1項、第2項
施用第一級毒品者，處 6 月以上 5 年以下有期徒刑。
施用第二級毒品者，處 3 年以下有期徒刑。